臺灣臺南地方法院刑事判決　　　　　　94年度交簡上字第70號
公　訴　人　臺灣臺南地方法院檢察署檢察官
上　訴　人
即　被　告　戊○○
上列上訴人因過失傷害案件，不服本院九十四年度交簡字第八七
二號，中華民國九十四年五月五日第一審判決（聲請簡易處刑書
案號：九十四年度偵字第四二四七號），提起上訴，本院管轄第
二審之合議庭判決如下：
    主    文
上訴駁回。
戊○○緩刑貳年。
    事    實
一、戊○○於民國九十三年八月一日，酒後駕駛車牌號碼ＵＦ─
　  七五五九號自小客車（所涉公共危險部分，業經判決確定）
　　，沿臺南縣一七一號公路由東往西行駛，途經臺南縣麻豆鎮
　　小埤里五號前時，本應注意駕車行經設有禁止超車標線路段
　　，不得超車；又車輛行駛時，駕駛人應注意車前狀況，並隨
　　時採取必要之安全措施；再車輛駕駛人如飲用酒類或其他類
 　 似物質後，其吐氣所含酒精濃度超過每公升○‧二五毫克之
 　 情形者，不得駕車。而依當時情形，又無不能注意之情事，
 　 竟疏於注意，貿然酒後駕車，並於行經上開禁止超車路段時
 　 ，違規跨越雙黃線超車行駛，適有丙○○駕駛車牌五○○九
 　 ─ＪＨ號自小客車，沿臺南縣一七一號公路對向車道由西向
 　 東駛來，亦途至該處，致二車閃避不及而互撞，造成丙○○
 　 當場受有頭外傷併頭皮及前額裂傷、右小腿裂傷及右前臂裂
 　 傷之傷害，車內乘客乙○○受有右上眼瞼撕裂傷、胸部挫傷
 　 併右側第二肋骨骨折之傷害，而車內另名乘客甲○○則受有
 　 右腳撕裂傷、左腳擦傷及右胸挫傷之傷害；嗣於丙○○上開
 　 車輛遭撞及後，復因失控衝入對向車道，再撞及沿臺南縣一
 　 七一號公路由東向西行駛，由丁○○所駕駛車牌ＡＮ─五六
 　 四三號自小客車，並造成丁○○受有左側氣胸等傷害。事發
 　 後，戊○○即停留於案發現場，向據報前來處理交通事故尚
 　 不知何人肇事之警員，主動表明為肇事者，自首而接受裁判
 　 。
二、案經丙○○、乙○○、甲○○、丁○○訴由臺南縣警察局麻
    豆分局報告灣臺南地方法院檢察署檢察官偵查後聲請以簡易
    判決處刑。
    理    由
一、上開犯罪事實，業據被告戊○○供承不諱，核與告訴人丙○○、乙○○、甲○○、丁○○指訴之情節相符，並有臺南縣
　  警察局舉發違反道路交通管理事件通知單、道路交通事故現
　  場圖、道路交通事故調查報告表(一)(二)、酒精測定紀錄表、診
　  斷證明書四紙及現場照片等件附卷可稽。
二、按車輛行駛時，駕駛人應注意車前狀況，並隨時採取必要之
　  安全措施；又在學校、醫院或其他設有禁止超車標誌、標線
　  處所、地段或對面有來車交會或前行車連貫二輛以上者，不
　  得超車；再飲用酒類或其他類似物質後，其吐氣所含酒精濃
　  度超過每公升○‧二五毫克之情形者，不得駕車。道路交通
　  安全規則第九十四條第三項、第一百零一條第一項第二款及
　  第一百十四條第一項第二款分別定有明文。被告已考取駕駛
    執照，自應注意上述道路交通安全規定，而依當時情形，又
    無不能注意之情形，竟疏不注意而為之，以致與告訴人丙○○所駕駛自小客車碰撞而肇事，進而波及告訴人丁○○所駕
    駛自小客車，造成告訴人四人因而受傷，是被告顯有過失至
    為灼然。且本件車禍事故經送請臺灣省臺南區車輛行車事故
    鑑定委員會鑑定結果，亦同此認定，有上開鑑定委員會鑑定
    意見書一份在卷可憑。又被告上開過失駕車肇事行為，造成
    告訴人四人受有如事實欄所載傷害，是二者間自具有相當因
    果關係，亦無待煩言。綜上所述，本件事證明確，被告犯行
    ，堪以認定。
三、核被告戊○○所為，係犯刑法第二百八十四條第一項前段之
 　 罪嫌。被告一個過失駕車肇事行為，同時造成告訴人四人受
　　傷，係一行為侵害數法益，應依想像競合犯之規定從一重處
　  斷。又被告係酒醉駕車致人受傷，應依道路交通管理處罰條
 　 例第八十六條第一項規定加重其刑。另被告在肇事後，向據
 　 報前來尚不知何人肇事之警員自首坦承肇事，業據被告供述
　  綦詳，核與卷附道路交通事故肇事人自首情形紀錄表一紙之
 　 記載相符，參以被告未逃避偵查之事實，應認合於自首之要
 　 件，應依刑法第六十二條前段規定減輕其刑。並依刑法第七
    十一條規定，先重加後減輕之。原審以被告罪證明確，依刑
    事訴訟法第四百四十九條第一項前段、第四百五十四條第二
    項，道路交通管理處罰條例第八十六條第一項，刑法第二百
    八十四條第一項前段、第五十五條、第六十二條前段、第四
    十一條第一項前段，罰金罰鍰提高標準條例第一條前段、第
    二條，判處被告有期徒刑六月，並諭知如易科罰金，以銀元
    三百元折算一日，其認事用法，均無違誤，量刑亦屬妥適。
    被告上訴意旨指摘原判決不當，核非可採，其上訴為無理由
    ，應予駁回。末查被告前未曾受有期徒刑以上刑之宣告，有
    臺灣高等法院被告前案紀錄表附卷可憑，且被告亦與告訴人
    四人均達成和解，而告訴人四人亦當庭表示本件若達成和解
    則希望本院對被告為緩刑之諭知等語（見本院九十四年六月
    三十日準備程序筆錄），並有臺南縣佳里鎮調解委員會調解
    筆錄一份在卷可稽，而檢察官亦當庭聲請本院對被告為緩刑
    之諭知 (見本院九十四年八月九日審判筆錄)，是足認被告
    經此教訓，應知警惕而無再犯之虞，本院認所宣告之刑，以
    暫不執行為適當，爰併予宣告緩刑二年，以啟自新。
據上論斷，應依刑事訴訟法第四百五十五條之一第一項、第三項
、第三百六十四條、第三百六十八條，刑法第七十四條第一款，
判決如主文。
本案經檢察官王誠到庭執行職務。
中  　華　　民　　國　  　94　　年　　8　　月　　23    日
                  刑事第七庭  審判長  法　官  蘇義洲
                                      法　官  朱中和
                                      法　官  徐文瑞
以上正本證明與原本無異。
本件不得上訴。
                                      書記官  李珍瑩
中  　華　　民　　國　  　94　　年　　8　　月　　23    日
附錄本案論罪科刑法條：
中華民國刑法第284條第1項
因過失傷害人者，處 6 月以下有期徒刑、拘役或 500 元以下罰
金，致重傷者，處1年以下有期徒刑、拘役或500元以下罰金。
